【裁判字號】    98,審簡上,260
【裁判日期】    981215
【裁判案由】    家庭暴力罪之傷害
【裁判全文】
臺灣士林地方法院刑事判決           98年度審簡上字第260號
上  訴  人
即  被  告  甲○○
上列上訴人即被告因家庭暴力傷害案件，不服本院士林簡易庭於
中華民國98年9 月16日所為98年度士簡字第827 號第一審刑事簡
易判決（聲請簡易判決處刑案號：臺灣士林地方法院檢察署檢察
官98年度偵字第8751號），提起上訴，本院管轄第二審之合議庭
判決如下：
    主  文
上訴駁回。
甲○○緩刑貳年。緩刑期間付保護管束。
    事實及理由
一、本案經本院審理結果，認第一審判決以被告甲○○所為係犯
    刑法第277 條第1 項之傷害罪，量處拘役40日，並諭知如易
    科罰金以新臺幣（下同）1000元折算1 日，認事用法及量刑
    均無不當，應予維持。相關事實、證據及理由並引用第一審
    刑事簡易判決書及檢察官聲請簡易判決處刑書之記載（詳如
    附件），另補充：被告於本院準備程序及審理時之自白（參
    本院民國98年11月18日準備程序筆錄及12月1 日之審判筆錄
    第2 頁）。
二、上訴人即被告上訴意旨略以：伊與告訴人現在仍是男女朋友
    關係，且本件已和解，原審量刑過重，請酌前情從輕量刑等
    語。
三、按刑之量定及緩刑之宣告，係實體法上賦予法院得為自由裁
    量之事項，倘其未有逾越法律所規定之範圍，或濫用其權限
    ，即不得任意指摘為違法（最高法院75年臺上字第7033號判
    例意旨參照）。原審業已審酌被告犯罪之動機，其與告訴人
    之關係，告訴人受傷之程度，及犯後初否認犯行之態度，暨
    其品性、生活狀況及智識程度等情，而量處被告拘役40日，
    並諭知易科罰金之折算標準，經核量刑並無特別失出之處，
    上訴人以原審量刑過重，請求輕判，尚屬無據，應予駁回。
    末查，被告前未曾因故意犯罪受有期徒刑以上刑之宣告，有
    臺灣高等法院被告前案紀錄表在卷可佐，素行良好，與告訴
    人因感情問題發生爭吵，一時情緒失控動手毆打告訴人成傷
    ，實屬可議。然審酌被告年輕氣盛，因情緒管理不當而為本
    件犯行，犯後已與告訴人達成和解，且於本院審理時坦承犯
    行，深表悔悟，犯後態度尚稱良好，本院認其經此教訓後，
    當知警惕，應無再犯之虞，因認其所受宣告之刑，以暫不執
    行為適當，併予宣告緩刑2 年，並依家庭暴力防治法第38條
    第1 項諭知緩刑期內付保護管束，用啟自新。
四、據上論斷，應依刑事訴訟法第455 條之1 第1 項、第3 項、
    第368 條、第373 條，刑法第74條第1 項第1 款、家庭暴力
    防治法第38條第1 項，判決如主文。
五、本案經檢察官曾勁元到庭執行職務。
中    華    民    國    98    年    12    月    15     日
                  刑事第一庭審判長法  官  洪英花
                                  法  官  雷雯華
                                  法  官  王沛雷
以上正本證明與原本無異。
本件不得上訴。
                                  書記官  吳尚文
中    華    民    國    98    年    12    月    15     日


司法院資訊處製作；財團法人民間司法改革基金會備份。
